【裁判字號】    97,審簡上,86
【裁判日期】    980428
【裁判案由】    偽造文書
【裁判全文】
臺灣士林地方法院刑事判決            97年度審簡上字第86號
上  訴  人
即  被  告  甲○○
上列上訴人即被告因偽造文書案件，不服本院士林簡易庭於中華
民國97年10月31日所為97年度士簡字第859 號第一審刑事簡易判
決（聲請簡易判決處刑案號：臺灣士林地方法院檢察署97年度撤
緩偵字第61號），提起上訴，本院管轄第二審之合議庭判決如下
：
    主  文
上訴駁回。
    事實及理由
一、本案經本院審理結果，認第一審判決上訴人即被告甲○○係
    犯刑法第216 條、第210 條之行使偽造文書罪，處有期徒刑
    3 月，並諭知易科罰金以新臺幣1000元折算1 日，其認事用
    法，並無違誤，量刑妥適，應予維持。並引用第一審刑事簡
    易判決書記載之事實、證據及理由（如附件）外，另補充證
    據如下：被告於本院準備程序、審理時之自白（參見本院民
    國97年12月31日準備程序筆錄、98年4 月7 日審判筆錄）。
二、被告上訴意旨略以：上訴人因經濟拮據，尚無資力繳納本案
    徒刑之易科罰金，原審判處過重，請求從輕量刑，並賜予緩
    刑等語。
三、按量刑的輕重，屬事實審法院得依職權自由裁量之事項，苟
    已斟酌刑法第57條各款所列情狀而未逾越法定刑度，不得遽
    指為違法，且在同一犯罪事實與情節，如別無其他加重或減
    輕之原因，下級審量定之刑，亦無過重或失輕之不當情形，
    則上級審法院對下級審法院之職權行使，原則上應予尊重。
    查上訴人於本院準備程序時已坦承犯行，且有原審判決所列
    證據可資佐證，足認上訴人係犯刑法第216 條、第210 條之
    行使偽造文書罪，原審審酌刑法第57條各款所列情狀，量處
    上訴人有期徒刑3 月，並諭知易科罰金以新臺幣（下同）1
    千元折算1 日，並未逾越法律規定之範圍，量刑亦稱妥適，
    尚難謂有何違法可言，上訴人上訴請求從輕量刑，為無理由
    。又查，本院於97年12月31日準備程序時，業已庭諭被告應
    向發卡銀行聯繫，清償盜刷款項至少4 萬元，被告亦當庭承
    諾將與發卡銀行聯繫，並請求本院給予3 個月之期限，以便
    籌款清償。然遲至本院98年4 月7 日審判期日，不僅尚未清
    償4 萬元，甚且仍未與發卡銀行聯繫，已難認其確有意清償
    盜刷款項，而可認已經知所悔悟。被告復於審判期日承諾將
    於10日內（即98年4 月17日前）清償發卡銀行4 萬元，然屆
    期仍未依其承諾履行，甚者，更具狀稱：其98年4 月21 日
    方才前往發卡銀行，查無盜刷款項云云，顯見對本案毫無悔
    意，否則何以自本案第二審繫屬後至辯論終結長達5 月，均
    未能察知帳款處理方式？且所陳發卡銀行查無盜刷款項云云
    ，更屬與常理有悖，顯屬拖延卸責之詞，不足採信。由是以
    觀，被告上訴表明願意清償，並執此為請求減輕刑責或予以
    緩刑之事由，當無可憑採。被告上訴意旨指摘原判決量刑過
    重並請求予以緩刑而為上訴，實乏憑據，應予駁回。
四、據上論斷，應依刑事訴訟法第455 條之1 第1 項、第3 項、
    第368 條、第373 條，判決如主文。
五、本案經檢察官游儒倡到庭執行職務。
中    華    民    國    98    年    4     月    28    日
                刑事第一庭審判長法  官  洪英花
                                法  官  雷雯華
                                法  官  王沛雷
以上正本證明與原本無異。
本件不得上訴。
                                書記官  吳尚文
中    華    民    國    98    年    4     月    28    日
附錄本案論罪科刑法條全文：
刑法第210條
偽造、變造私文書，足以生損害於公眾或他人者，處5年以下有
期徒刑。
刑法第216條
行使第210條至第215條之文書者，依偽造、變造文書或登載不實
事項或使登載不實事項之規定處斷。
刑法第339條第1項
意圖為自己或第三人不法之所有，以詐術使人將本人或第三人之
物交付者，處5年以下有期徒刑、拘役或科或併科1千元以下罰金
。


司法院資訊處製作；財團法人民間司法改革基金會備份。
